---
title: "Extrem-Alpinisten"
author: "sws coaching"
output: html_notebook
---

```{r Erstellt unser Netzwerk, message=FALSE, warning=FALSE, paged.print=TRUE}
library(igraph)
el <- read.csv("https://raw.githubusercontent.com/ns127/extremalpinisten/master/edgelist_extremalpinisten.csv", header=T, as.is=T, sep=",")
nodes <- read.csv("https://raw.githubusercontent.com/ns127/extremalpinisten/master/nodelist_extremalpinisten_allcaps.csv", header=T, as.is=T, sep=",")
ea_matrix <- as.matrix(el)
ea <- graph_from_data_frame(d=ea_matrix, vertices=nodes, directed=FALSE)
ea
```

Analyse: ungerichtetet two-mode Netzwerk mit 154 Knoten und 224 Kanten

```{r Attribute analysieren, message=FALSE, warning=FALSE}
list.edge.attributes(ea)
list.vertex.attributes(ea)
```

Problem: Ihre Attribute relation, awardyear und deathyear sind nicht numerisch kodiert.



```{r Visualisierungen definieren}
#Farben für Geschlecht und Berg
V(ea)[V(ea)$sex == 1]$color <- "pink" #weiblich
V(ea)[V(ea)$sex == 2]$color <- "lightblue" #maennlich
V(ea)[V(ea)$sex == 99]$color <- "grey80" #Berg

#Form für Menschen und Berge festlegen
V(ea)[V(ea)$type == 1]$shape <- "circle" #Mensch
V(ea)[V(ea)$type == 2]$shape <- "square" #Berg
```

```{r erste Visualisierung, fig.height=10, fig.width=16}
plot(ea,
     layout=layout_in_circle,
     edge.arrow.size=.3,
     main="Extremalpinisten",
     vertex.size=5,
     vertex.label=NA,
     vertex.frame.color=NA)
```

# Teilnetzwerke selektieren

```{r Teilnetzwerk Frauen}
vertex.attributes(ea)$sex
ea_fem <- delete_vertices(ea, V(ea)[sex != 1])
ea_fem
plot(ea_fem,
     layout=layout_with_kk,
     edge.arrow.size=.3,
     main="Extremalpinisten (weiblich)",
     vertex.color="pink",
     vertex.size=50,
     vertex.frame.color= "black",
     vertex.label.color= "black",
     sub="pink=weiblich grau=Berg")
```

Interpretation: Unter den Gewinnern sind nur zwei Frauen, die jeweils auch keinen Kontakt untereinander haben. Es scheint keine Frauenbeziehung oder Sport zu sehen.


```{r Isolates löschen}

# Isolates festlegen
# wir suchen diejenigen Knoten, die einen Degree-Wert von 0 haben.

isolated <- which(degree(ea_fem)==0)
isolated

# wir löschen jetzt alle Knoten aus dem Netzwerk, die die Bedingung "isolated" erfüllen und generieren das neue Netzwer ea_fem_clean
ea_fem_clean <- delete.vertices(ea_fem, isolated)
ea_fem_clean
vertex.attributes(ea_fem_clean)$sex

# Plot
plot(ea_fem_clean,
     layout=layout_with_kk,
     edge.arrow.size=.3,
     main="Extremalpinisten (weiblich) ohne              Isolates",
     vertex.size=15,
     vertex.frame.color=NA,
     sub="red=weiblich, grau=Berg")

```

# Auswahl von Nationalitäten

Codebuch
https://github.com/ns127/extremalpinisten/blob/master/codebuch%20markdown.Rmd



```{r Nur Amerikaner, fig.height=6, fig.width=10, warning=FALSE, paged.print=FALSE}
ea
list.vertex.attributes(ea)
vertex.attributes(ea)$nationality

# Codebuch https://github.com/ns127/extremalpinisten/blob/master/codebuch%20markdown.Rmd
# Amerikaner sind mit "4" codiert

# Wenn Sie jetzt mit ungleich 4 alles löschen, löschen Sie natürlich auch alle 99 Berge mit. Deshalb müssen Sie mit der logischen Verknüpfung und arbeiten. Dann bleiben alle Berge Amerikaner, aber auch alle Berge.

usa <- delete_vertices(ea, V(ea)[nationality!= "4" & nationality!= "99"])

# Damit Sie nur die Verbindung der Berge und der amerikanische Seilschaften übrig bleibt, müssen Sie wie oben wieder alle Berge mit dem Degree = 0 löschen.
iso_usa <- which(degree(usa)==0)
usa_clean <- delete.vertices(usa, iso_usa)

# Jetzt haben Sie ein Netzwerk mit den amerikanischen Seilschaften und den bestiegenen Bergen.
usa_clean

plot(usa_clean,
     layout=layout_with_fr,
     edge.arrow.size=.3,
     main="Amerikanische Alpinisten mit bestiegenen Bergen",
     vertex.size=degree(usa_clean, mode="all")*5,
     vertex.label.dist=.8,
     vertex.label.degree=0,
     vertex.label.cex=.6,
     vertex.label.family="Helvetica",
     vertex.label.font=2,
     vertex.label.color="black",
     #vertex.label=NA,
     #vertex.frame.color=NA,
     sub="blau = männlich pink= weiblich grau= Berg")
```

Interpretation:
Kyle Dempster scheint einer der erfolgreichsten amerikanischen Kletterer zu sein (hoher Degree-Wert).


```{r Nur Todesberge, fig.height=6, fig.width=10, warning=FALSE, paged.print=FALSE}
#Teilnetzwerke nach Todesbergen relation=2
sg_tb <-subgraph.edges(ea, E(ea)[relation=="2"])

#Netzwerk plotten
plot (sg_tb,
      layout=layout_with_fr,
      main="Todesberge mit Verunglückten",
      edge.arrow.size=.4,
      vertex.size=degree(sg_tb, mode="all")*10,
      vertex.label.degree=0,
      vertex.label.dist=.8,
      vertex.label.cex=.60,
      vertex.label.font=1,
      vertex.label.color="black",
      sub= "blau= männlich pink= weiblich grau= Berg")
      
      
```
Interpretation Howse Peak scheint der Endgegner für die Kletterer zu sein. Hier sind von 12 Verstorbenen 3 umgekommen.




```{r Egonetzwerk Keta, fig.height=6, fig.width=10, warning=FALSE, paged.print=FALSE}
#Nach Frauen filtern
sg_wo <- delete_vertices(ea, V(ea)[sex!="1"])


#Netzwerk plotten
plot (sg_wo,
      layout=layout_with_fr,
      main="Extremalpinisten Frauen",
      edge.arrow.size=.3,)
      
#Ego Netzwerk erstellen Kei Taniguchi
ego_keta <- make_ego_graph(ea, order=1, nodes= V(ea)$name=="Kei Taniguchi", mode="all")
ego_keta1 <- ego_keta[[1]]

#Netzwerk plotten
plot(ego_keta1,
      layout=layout_with_fr,
      main="Egonetzwerk Kei Taniguchi",
      edge.arrow.size=.3,
      vertex.size=degree(ego_keta1, mode="all")*10,
      vertex.label.degree=0,
      vertex.label.dist=.8,
      vertex.label.cex=.60,
      vertex.label.font=1,
      vertex.label.color="black",
      sub= "blau= männlich pink= weiblich grau= Berg")
      


```
Als eine der wenigen Frauen bekletterte Sie in nur zu zweit den Kamet und starb darauf bei einem Berg Unglück.


```{r Egonetzwerk Lise Billon, fig.height=6, fig.width=10, warning=FALSE, paged.print=FALSE}

#Ego Netzwerk erstellen Lise Billon
ego_libi <- make_ego_graph(ea, order=1, nodes= V(ea)$name=="Lise Billon", mode="all")
ego_libi1 <- ego_libi[[1]]

#Netzwerk plotten
plot(ego_libi1,
      layout=layout_with_fr,
      main="Egonetzwerk Kei Taniguchi",
      edge.arrow.size=.3,
      vertex.size=degree(ego_libi1, mode="all")*10,
      vertex.label.degree=0,
      vertex.label.dist=.8,
      vertex.label.cex=.60,
      vertex.label.font=1,
      vertex.label.color="black",
      sub= "blau= männlich pink= weiblich grau= Berg")
      

